Minutes et répertoires du notaire Gustave ROBIN, 3 janvier 1862 - 15 juillet 1886 (étude XV)
Archives nationales
- Minutes de Gustave ROBIN, janvier 1862 - juillet 1886; MC/ET/XV/2213 - MC/ET/XV/2588
  - Minutes. 1869, septembre, septembre 1869; MC/ET/XV/2304
    - Contrat de mariage entre Albert Honoré Charles Grimaldi, prince héréditaire de Monaco, lieutenant de vaisseau dans la marine royale d'Espagne domicilié au palais de Monaco, résidant au château de Marchais, et la princesse Marie Victoire de Douglas Hamilton domicilié à Bade, Grand-Duche de Bade
      contrat de mariage; Monaco; Marchais (Aisne, château de); Saint-Germain (boulevard); Baden-Baden (Allemagne); Albert Ier (prince de Monaco, 1848-1922); Marie Victoria Hamilton (princesse de Monaco, 1850-1922)
  - Minutes. 1869, octobre, octobre 1869; MC/ET/XV/2305
  - Minutes. 1869, novembre, novembre 1869; MC/ET/XV/2306
  - Minutes. 1869, décembre, décembre 1869; MC/ET/XV/2307
  - Minutes. 1870, janvier, janvier 1870; MC/ET/XV/2308
  - Minutes. 1870, février, février 1870; MC/ET/XV/2309
  - Minutes. 1870, mars, mars 1870; MC/ET/XV/2310
  - Minutes. 1870, avril, avril 1870; MC/ET/XV/2311
  - Minutes. 1870, mai, mai 1870; MC/ET/XV/2312
  - Minutes. 1870, juin, juin 1870; MC/ET/XV/2313
  - Minutes. 1870, juillet, juillet 1870; MC/ET/XV/2314
  - Minutes. 1870, août, août 1870; MC/ET/XV/2315
  - Minutes. 1870, septembre - 1870, octobre, septembre 1870 - octobre 1870; MC/ET/XV/2316
  - Minutes. 1870, novembre - 1870, décembre, novembre 1870 - décembre 1870; MC/ET/XV/2317
  - Liquidation MONNOT LE ROY. 1862, 2 juin, 2 juin 1862; MC/ET/XV/2364; registre
    Caisse des dépôts (France)
    - Caisse des Dépôts. État liquidatif de la communauté d'entre Charles Monnot Le Roy propriétaire ancien négociant et Marie Madeleine Émilie Le Roy son épouse tout deux décédés, procès verbaux d'approbation., 22 juin 1859 - 19 mars 1861; MC/ET/XV/2364
      Actes à la suites jusqu'au 19 mars 1861
      MC/RE/XV/30
      Report des actes analysés à l'occasion de l'établissement des répertoires numériques dits 'états numérique' des liasses et registres de minutes. (base de données migrée: voir contexte dans le Plan d’orientation général - Notaires de Paris, guides thématiques du Minutier).
      Date de création de la notice: 2011
      Caisse des dépôts (France); liquidation; Monnot-Le Roy, Charles; Le Roy, Marie-Madeleine Émilie; négociant
  - Réquisition de certificat de propriété RIBEIRO NEVES. 1865, 14 décembre, 14 décembre 1865; MC/ET/XV/2365; registre
    - Caisse des Dépôts. Certificat de propriété dépendant de la succession d'Antoine Ribeiro Nevès., 14 décembre 1865; MC/ET/XV/2365
      Caisse des dépôts (France); partage; Ribeiro Nevès, Antoine
  - Réquisition MOLLERUS. 1873, 17 avril, 17 avril 1873; MC/ET/XV/2366; registre
    - Caisse des Dépôts. Réquisition Henri François Hottinguer et Cie, banquier, demeurant rue de Provence, n°38 au nom de la Maison, certificat de propriété et délivrance des pièces concernant les ayant droit Moullérus., 17 avril 1873 - 10 novembre 1873; MC/ET/XV/2366
      Actes à la suites jusqu'au 10 novembre 1873
      MC/RE/XV/32
      Caisse des dépôts (France); déclaration; Provence (rue de); Moullérus (M.)
  - Minutes. 1871, janvier - 1871, février, janvier 1871 - février 1871; MC/ET/XV/2367
  - Minutes. 1871, mars - 1871, mai, mars 1871 - mai 1871; MC/ET/XV/2368
  - Minutes. 1871, juin, juin 1871; MC/ET/XV/2369
  - Minutes. 1871, juillet, juillet 1871; MC/ET/XV/2370
  - Minutes. 1871, 1er août - 1871, 16 août, 1er août 1871 - 16 août 1871; MC/ET/XV/2371
  - Minutes. 1871, 17 août - 1871, 31 août, 17 août 1871 - 31 août 1871; MC/ET/XV/2372
  - Minutes. 1871, 1er septembre - 1871, 15 septembre, 1er septembre 1871 - 15 septembre 1871; MC/ET/XV/2373
  - Minutes. 1871, 16 septembre - 1871, 30 septembre, 16 septembre 1871 - 30 septembre 1871; MC/ET/XV/2374
  - Minutes. 1871, octobre, octobre 1871; MC/ET/XV/2375
  - Minutes. 1871, novembre, novembre 1871; MC/ET/XV/2376
  - Minutes. 1871, décembre, décembre 1871; MC/ET/XV/2377
  - Minutes. 1872, 2 janvier - 1872, 17 janvier, 2 janvier 1872 - 17 janvier 1872; MC/ET/XV/2378
  - Minutes. 1872, 18 janvier - 1872, 31 janvier, 18 janvier 1872 - 31 janvier 1872; MC/ET/XV/2379
  - Minutes. 1872, 1er février - 1872, 15 février, 1er février 1872 - 15 février 1872; MC/ET/XV/2380
  - Minutes. 1872, 17 février - 1872, 29 février, 17 février 1872 - 29 février 1872; MC/ET/XV/2381
  - Minutes. 1872, 1er mars - 1872, 16 mars, 1er mars 1872 - 16 mars 1872; MC/ET/XV/2382
  - Minutes. 1872, 18 mars - 1872, 30 mars, 18 mars 1872 - 30 mars 1872; MC/ET/XV/2383
    - Contrat de mariage sous le régime de la communauté de biens avec donation au dernier vivant entre François Amable Albert Susse, négociant en papeterie et bronzes d'art, demeurant 31, place de la Bourse, et Victoire Lucie Rabier, sans profession, demeurant 90, rue Saint-Honoré. Mariage à la mairie du 1er arrondissement de Paris., 19 mars 1872; MC/ET/XV/2383
      À la suite:
      1872, 19 mars Dépôt des pièces de publication.
      De l'image fixe à l'image animée (1820-1910), documents du Minutier central des notaires de Paris relatifs à l'histoire des photographes et de la photographie, par Marc Durand, Paris, Archives nationales, 2013 (sous presse), notice n° 4591 (version dématérialisée de l'instrument de recherche, les notices biographiques et compléments de descriptions d'actes ne se trouvent que sur la version papier de l'ouvrage, voir contexte dans le Plan d’orientation général - Notaires de Paris, guides thématiques du Minutier).
      Saint-Honoré (rue); Bourse (place de la); Susse, François Amable Albert; Rabier, Victoire Lucie
  - Minutes. 1872, avril, avril 1872; MC/ET/XV/2384
  - Minutes. 1872, mai, mai 1872; MC/ET/XV/2385
  - Minutes. 1872, juin, juin 1872; MC/ET/XV/2386
  - Minutes. 1872, 1er juillet - 1872, 13 juillet, 1er juillet 1872 - 13 juillet 1872; MC/ET/XV/2387
  - Minutes. 1872, 15 juillet - 1872, 31 juillet, 15 juillet 1872 - 31 juillet 1872; MC/ET/XV/2388
  - Minutes. 1872, août, août 1872; MC/ET/XV/2389
  - Minutes. 1872, septembre, septembre 1872; MC/ET/XV/2390
  - Minutes. 1872, octobre, octobre 1872; MC/ET/XV/2391
  - Minutes. 1872, novembre, novembre 1872; MC/ET/XV/2392
  - Minutes. 1872, 2 décembre - 1872, 19 décembre, 2 décembre 1872 - 19 décembre 1872; MC/ET/XV/2393
  - Minutes. 1872, 20 décembre - 1872, 20 décembre 1872 - 1872; MC/ET/XV/2394
  - Minutes. 1873, janvier, janvier 1873; MC/ET/XV/2395
  - Minutes. 1873, février, février 1873; MC/ET/XV/2396
  - Minutes. 1873, 1er mars - 1873, 13 mars, 1er mars 1873 - 13 mars 1873; MC/ET/XV/2397
  - Minutes. 1873, 14 mars - 1873, 31 mars, 14 mars 1873 - 31 mars 1873; MC/ET/XV/2398
  - Minutes. 1873, avril, avril 1873; MC/ET/XV/2399
    Voir aussi ET/XV/2366
  - Minutes. 1873, 1er mai - 1873, 15 mai, 1er mai 1873 - 15 mai 1873; MC/ET/XV/2400
  - Minutes. 1873, 16 mai - 1873, 31 mai, 16 mai 1873 - 31 mai 1873; MC/ET/XV/2401
  - Minutes. 1873, juin, juin 1873; MC/ET/XV/2402
  - Minutes. 1873, juillet, juillet 1873; MC/ET/XV/2403
  - Minutes. 1873, août, août 1873; MC/ET/XV/2404
  - Minutes. 1873, septembre, septembre 1873; MC/ET/XV/2405
  - Minutes. 1873, octobre, octobre 1873; MC/ET/XV/2406
  - Minutes. 1873, novembre, novembre 1873; MC/ET/XV/2407
    Voir aussi MC/ET/XV/2366
  - Minutes. 1873, décembre, décembre 1873; MC/ET/XV/2408
  - Minutes. 1874, janvier, janvier 1874; MC/ET/XV/2409
  - Minutes. 1874, février, février 1874; MC/ET/XV/2410
  - Minutes. 1874, mars, mars 1874; MC/ET/XV/2411
  - Minutes. 1874, avril, avril 1874; MC/ET/XV/2412
  - Minutes. 1874, mai, mai 1874; MC/ET/XV/2413
  - Minutes. 1874, 1er juin - 1874, 15 juin, 1er juin 1874 - 15 juin 1874; MC/ET/XV/2414
  - Minutes. 1874, 16 juin, 16 juin 1874; MC/ET/XV/2415
  - Minutes. 1874, juillet, juillet 1874; MC/ET/XV/2416
  - Minutes. 1874, août, août 1874; MC/ET/XV/2417
  - Minutes. 1874, septembre, septembre 1874; MC/ET/XV/2418
  - Minutes. 1874, 1er octobre - 1874, 24 octobre, 1er octobre 1874 - 24 octobre 1874; MC/ET/XV/2419
  - Minutes. 1874, 26 octobre - 1874, 31 octobre, 26 octobre 1874 - 31 octobre 1874; MC/ET/XV/2420
  - Minutes. 1874, novembre, novembre 1874; MC/ET/XV/2421
  - Minutes. 1874, décembre, décembre 1874; MC/ET/XV/2422
  - Minutes. 1875, janvier, janvier 1875; MC/ET/XV/2423
  - Minutes. 1875, février, février 1875; MC/ET/XV/2424
  - Minutes. 1875, mars, mars 1875; MC/ET/XV/2425
  - Minutes. 1875, 1er avril - 1875, 16 avril, 1er avril 1875 - 16 avril 1875; MC/ET/XV/2426
  - Minutes. 1875, 17 avril - 1875, 30 avril, 17 avril 1875 - 30 avril 1875; MC/ET/XV/2427
  - Minutes. 1875, mai, mai 1875; MC/ET/XV/2428
  - Minutes. 1875, juin, juin 1875; MC/ET/XV/2429
  - Minutes. 1875, juillet, juillet 1875; MC/ET/XV/2430
  - Minutes. 1875, août, août 1875; MC/ET/XV/2431
  - Minutes. 1875, septembre, septembre 1875; MC/ET/XV/2432
  - Minutes. 1875, octobre, octobre 1875; MC/ET/XV/2433
  - Minutes. 1875, novembre, novembre 1875; MC/ET/XV/2434
  - Minutes. 1875, 1er décembre - 1875, 15 décembre, 1er décembre 1875 - 15 décembre 1875; MC/ET/XV/2435
  - Minutes. 1875, 16 décembre - 1875, 16 décembre 1875 - 1875; MC/ET/XV/2436
  - Minutes. 1876, janvier, janvier 1876; MC/ET/XV/2437
  - Minutes. 1876, février, février 1876; MC/ET/XV/2438
  - Minutes. 1876, mars, mars 1876; MC/ET/XV/2439; Document détérioré.
  - Minutes. 1876, avril, avril 1876; MC/ET/XV/2440; Document détérioré.
  - Minutes. 1876, mai, mai 1876; MC/ET/XV/2441
  - Minutes. 1876, juin, juin 1876; MC/ET/XV/2442
  - Minutes. 1876, juillet, juillet 1876; MC/ET/XV/2443
  - Minutes. 1876, août, août 1876; MC/ET/XV/2444
  - Minutes. 1876, septembre, septembre 1876; MC/ET/XV/2445
  - Minutes. 1876, octobre, octobre 1876; MC/ET/XV/2446
  - Minutes. 1876, novembre, novembre 1876; MC/ET/XV/2447
  - Minutes. 1876, 1er décembre - 1876, 16 décembre, 1er décembre 1876 - 16 décembre 1876; MC/ET/XV/2448
  - Minutes. 1876, 18 décembre - 1876, 18 décembre 1876 - 1876; MC/ET/XV/2449
  - Minutes. 1877, janvier, janvier 1877; MC/ET/XV/2450
  - Minutes. 1877, février, février 1877; MC/ET/XV/2451
  - Minutes. 1877, 1er mars - 1877, 16 mars, 1er mars 1877 - 16 mars 1877; MC/ET/XV/2452
  - Minutes. 1877, 17 mars - 1877, 31 mars, 17 mars 1877 - 31 mars 1877; MC/ET/XV/2453
  - Minutes. 1877, avril, avril 1877; MC/ET/XV/2454
  - Minutes. 1877, mai, mai 1877; MC/ET/XV/2455
  - Minutes. 1877, juin, juin 1877; MC/ET/XV/2456
  - Minutes. 1877, 2 juillet - 1877, 13 juillet, 2 juillet 1877 - 13 juillet 1877; MC/ET/XV/2457
  - Minutes. 1877, 14 juillet - 1877, 31 juillet, 14 juillet 1877 - 31 juillet 1877; MC/ET/XV/2458
  - Minutes. 1877, août, août 1877; MC/ET/XV/2459
  - Minutes. 1877, septembre, septembre 1877; MC/ET/XV/2460
  - Minutes. 1877, octobre, octobre 1877; MC/ET/XV/2461
  - Minutes. 1877, novembre, novembre 1877; MC/ET/XV/2462
  - Minutes. 1877, décembre, décembre 1877; MC/ET/XV/2463
  - Minutes. 1878, janvier, janvier 1878; MC/ET/XV/2464
  - Minutes. 1878, février, février 1878; MC/ET/XV/2465
  - Minutes. 1878, mars, mars 1878; MC/ET/XV/2466
  - Minutes. 1878, avril, avril 1878; MC/ET/XV/2467
  - Minutes. 1878, mai, mai 1878; MC/ET/XV/2468
  - Minutes. 1878, juin, juin 1878; MC/ET/XV/2469
  - Minutes. 1878, juillet, juillet 1878; MC/ET/XV/2470
  - Minutes. 1878, août, août 1878; MC/ET/XV/2471
  - Minutes. 1878, septembre, septembre 1878; MC/ET/XV/2472
  - Minutes. 1878, octobre, octobre 1878; MC/ET/XV/2473
  - Minutes. 1878, 4 novembre - 1878, 14 novembre, 4 novembre 1878 - 14 novembre 1878; MC/ET/XV/2474
  - Minutes. 1878, 15 novembre - 1878, 30 novembre, 15 novembre 1878 - 30 novembre 1878; MC/ET/XV/2475
  - Minutes. 1878, décembre, décembre 1878; MC/ET/XV/2476
  - Minutes. 1879, janvier, janvier 1879; MC/ET/XV/2477
  - Minutes. 1879, février, février 1879; MC/ET/XV/2478
  - Minutes. 1879, 1er mars - 1879, 11 mars, 1er mars 1879 - 11 mars 1879; MC/ET/XV/2479
  - Minutes. 1879, 12 mars - 1879, 31 mars, 12 mars 1879 - 31 mars 1879; MC/ET/XV/2480
  - Minutes. 1879, avril, avril 1879; MC/ET/XV/2481
  - Minutes. 1879, mai, mai 1879; MC/ET/XV/2482
  - Minutes. 1879, juin, juin 1879; MC/ET/XV/2483
    - Cahier des charges pour vendre des terrains à La Garenne-Colombes à Sartoris et autres, en Angleterre, mis en société civile., 3 juin 1879; MC/ET/XV/2483
      MC/RE/XV/33
      cahier des charges; Angleterre (Royaume-Uni); La Garenne-Colombes (Hauts-de-Seine); Sartoris (famille)
  - Minutes. 1879, juillet, juillet 1879; MC/ET/XV/2484
  - Minutes. 1879, août, août 1879; MC/ET/XV/2485
    - Inventaire après décès de Romain Étienne Gabriel Prieur dressé dans sa maison située 7, rue des Petites-Écuries, où le défunt est mort, le 22 mai 1879, à la requête de sa veuve, Laure Adèle Prieur. (18 f.)., 4 août 1879; MC/ET/XV/2485
      De l'image fixe à l'image animée (1820-1910), documents du Minutier central des notaires de Paris relatifs à l'histoire des photographes et de la photographie, par Marc Durand, Paris, Archives nationales, 2013 (sous presse), notice n° 4168 (version dématérialisée de l'instrument de recherche, les notices biographiques et compléments de descriptions d'actes ne se trouvent que sur la version papier de l'ouvrage, voir contexte dans le Plan d’orientation général - Notaires de Paris, guides thématiques du Minutier).
      Petites-Ecuries (rue des); Prieur, Romain Étienne Gabriel; Prieur, Laure Adèle
  - Minutes. 1879, septembre, septembre 1879; MC/ET/XV/2486
  - Minutes. 1879, 1er octobre - 1879, 15 octobre, 1er octobre 1879 - 15 octobre 1879; MC/ET/XV/2487
  - Minutes. 1879, 17 octobre - 1879, 31 octobre, 17 octobre 1879 - 31 octobre 1879; MC/ET/XV/2488
  - Minutes. 1879, novembre, novembre 1879; MC/ET/XV/2489
  - Minutes. 1879, décembre, décembre 1879; MC/ET/XV/2490
  - Minutes. 1880, janvier, janvier 1880; MC/ET/XV/2491
  - Minutes. 1880, février, février 1880; MC/ET/XV/2492
  - Minutes. 1880, mars, mars 1880; MC/ET/XV/2493
  - Minutes. 1880, 1er avril - 1880, 16 avril, 1er avril 1880 - 16 avril 1880; MC/ET/XV/2494
    - Contrat de mariage sous le régime de la communauté de biens avec donation au dernier vivant entre Georges Erhard-Schieble, graveur géographe, demeurant 12, rue Duguay-Trouin, et Henriette Eugénie Rabourdin, sans profession, demeurant à la ferme de Villacoublay à Vélizy-Villacoublay (Yvelines). Mariage à la mairie de Vélizy-Villacoublay., 14 avril 1880; MC/ET/XV/2494
      De l'image fixe à l'image animée (1820-1910), documents du Minutier central des notaires de Paris relatifs à l'histoire des photographes et de la photographie, par Marc Durand, Paris, Archives nationales, 2013 (sous presse), notice n° 4466 (version dématérialisée de l'instrument de recherche, les notices biographiques et compléments de descriptions d'actes ne se trouvent que sur la version papier de l'ouvrage, voir contexte dans le Plan d’orientation général - Notaires de Paris, guides thématiques du Minutier).
      Duguay-Trouin (rue); Vélizy-Villacoublay (Yvelines); Schieble, Georges; Rabourdin, Henriette Eugénie
  - Minutes. 1880, 17 avril - 1880, 30 avril, 17 avril 1880 - 30 avril 1880; MC/ET/XV/2495
  - Minutes. 1880, 1er mai - 1880, 13 mai, 1er mai 1880 - 13 mai 1880; MC/ET/XV/2496
  - Minutes. 1880, 14 mai - 1880, 31 mai, 14 mai 1880 - 31 mai 1880; MC/ET/XV/2497
  - Minutes. 1880, juin, juin 1880; MC/ET/XV/2498
  - Minutes. 1880, 1er juillet - 1880, 15 juillet, 1er juillet 1880 - 15 juillet 1880; MC/ET/XV/2499
  - Minutes. 1880, 16 juillet - 1880, 31 juillet, 16 juillet 1880 - 31 juillet 1880; MC/ET/XV/2500
  - Minutes. 1880, août, août 1880; MC/ET/XV/2501
  - Minutes. 1880, septembre, septembre 1880; MC/ET/XV/2502
  - Minutes. 1880, octobre, octobre 1880; MC/ET/XV/2503
  - Minutes. 1880, 2 novembre - 1880, 17 novembre, 2 novembre 1880 - 17 novembre 1880; MC/ET/XV/2504
  - Minutes. 1880, 18 novembre - 1880, 30 novembre, 18 novembre 1880 - 30 novembre 1880; MC/ET/XV/2505
  - Minutes. 1880, 1er décembre - 1880, 15 décembre, 1er décembre 1880 - 15 décembre 1880; MC/ET/XV/2506
  - Minutes. 1880, 16 décembre - 1880, 16 décembre 1880 - 1880; MC/ET/XV/2507
  - Minutes. 1881, janvier, janvier 1881; MC/ET/XV/2508
  - Minutes. 1881, 1er février - 1881, 15 février, 1er février 1881 - 15 février 1881; MC/ET/XV/2509
  - Minutes. 1881, 16 février - 1881, 28 février, 16 février 1881 - 28 février 1881; MC/ET/XV/2510
  - Minutes. 1881, 1er mars - 1881, 16 mars, 1er mars 1881 - 16 mars 1881; MC/ET/XV/2511
  - Minutes. 1881, 17 mars - 1881, 31 mars, 17 mars 1881 - 31 mars 1881; MC/ET/XV/2512
    - Dépôt de pièces concernant la dissolution du mariage entre Albert Honoré Charles Grimaldi, prince héréditaire de Monaco, et la princesse Marie Victoire de Douglas Hamilton., 23 mars 1881; MC/RS//1339
      Texte en langue allemande et en langue hongroise
      MC/ET/XV/2512
      dépôt de pièces; Monaco; Albert Ier (prince de Monaco, 1848-1922); Marie Victoria Hamilton (princesse de Monaco, 1850-1922)
  - Minutes. 1881, avril, avril 1881; MC/ET/XV/2513
  - Minutes. 1881, 1er mai - 1881, 15 mai, 1er mai 1881 - 15 mai 1881; MC/ET/XV/2514
  - Minutes. 1881, 16 mai - 1881, 31 mai, 16 mai 1881 - 31 mai 1881; MC/ET/XV/2515
  - Minutes. 1881, 1er juin - 1881, 13 juin, 1er juin 1881 - 13 juin 1881; MC/ET/XV/2516
  - Minutes. 1881, 15 juin - 1881, 30 juin, 15 juin 1881 - 30 juin 1881; MC/ET/XV/2517
  - Minutes. 1881, 1er juillet - 1881, 19 juillet, 1er juillet 1881 - 19 juillet 1881; MC/ET/XV/2518
  - Minutes. 1881, 20 juillet - 1881, 31 juillet, 20 juillet 1881 - 31 juillet 1881; MC/ET/XV/2519
  - Minutes. 1881, août, août 1881; MC/ET/XV/2520
  - Minutes. 1881, septembre, septembre 1881; MC/ET/XV/2521
  - Minutes. 1881, 4 octobre - 1881, 19 octobre, 4 octobre 1881 - 19 octobre 1881; MC/ET/XV/2522
  - Minutes. 1881, 20 octobre - 1881, 31 octobre, 20 octobre 1881 - 31 octobre 1881; MC/ET/XV/2523
  - Minutes. 1881, novembre, novembre 1881; MC/ET/XV/2524
  - Minutes. 1881, décembre, décembre 1881; MC/ET/XV/2525
  - Minutes. 1882, janvier, janvier 1882; MC/ET/XV/2526
  - Minutes. 1882, février, février 1882; MC/ET/XV/2527
  - Minutes. 1882, mars, mars 1882; MC/ET/XV/2528
  - Minutes. 1882, 1er avril - 1882, 11 avril, 1er avril 1882 - 11 avril 1882; MC/ET/XV/2529
  - Minutes. 1882, 12 avril - 1882, 29 avril, 12 avril 1882 - 29 avril 1882; MC/ET/XV/2530
  - Minutes. 1882, mai, mai 1882; MC/ET/XV/2531
  - Minutes. 1882, juin, juin 1882; MC/ET/XV/2532
  - Minutes. 1882, juillet, juillet 1882; MC/ET/XV/2533
  - Minutes. 1882, août, août 1882; MC/ET/XV/2534
  - Minutes. 1882, septembre, septembre 1882; MC/ET/XV/2535
  - Minutes. 1882, octobre, octobre 1882; MC/ET/XV/2536
  - Minutes. 1882, 2 novembre - 1882, 16 novembre, 2 novembre 1882 - 16 novembre 1882; MC/ET/XV/2537
  - Minutes. 1882, 17 novembre - 1882, 30 novembre, 17 novembre 1882 - 30 novembre 1882; MC/ET/XV/2538
  - Minutes. 1882, décembre, décembre 1882; MC/ET/XV/2539
  - Minutes. 1883, janvier, janvier 1883; MC/ET/XV/2540
  - Minutes. 1883, février, février 1883; MC/ET/XV/2541
  - Minutes. 1883, mars, mars 1883; MC/ET/XV/2542
  - Minutes. 1883, avril, avril 1883; MC/ET/XV/2543
  - Minutes. 1883, 1er mai - 1883, 11 mai, 1er mai 1883 - 11 mai 1883; MC/ET/XV/2544
  - Minutes. 1883, 12 mai - 1883, 31 mai, 12 mai 1883 - 31 mai 1883; MC/ET/XV/2545
  - Minutes. 1883, juin, juin 1883; MC/ET/XV/2546
  - Minutes. 1883, juillet, juillet 1883; MC/ET/XV/2547
  - Minutes. 1883, août, août 1883; MC/ET/XV/2548
  - Minutes. 1883, septembre, septembre 1883; MC/ET/XV/2549
  - Minutes. 1883, 2 octobre - 1883, 16 octobre, 2 octobre 1883 - 16 octobre 1883; MC/ET/XV/2550
  - Minutes. 1883, 17 octobre - 1883, 31 octobre, 17 octobre 1883 - 31 octobre 1883; MC/ET/XV/2551
  - Minutes. 1883, novembre, novembre 1883; MC/ET/XV/2552
  - Minutes. 1883, 1er décembre - 1883, 14 décembre, 1er décembre 1883 - 14 décembre 1883; MC/ET/XV/2553
  - Minutes. 1883, 15 décembre - 1883, 15 décembre 1883 - 1883; MC/ET/XV/2554
  - Minutes. 1884, janvier, janvier 1884; MC/ET/XV/2555
  - Minutes. 1884, février, février 1884; MC/ET/XV/2556
  - Minutes. 1884, mars, mars 1884; MC/ET/XV/2557
  - Minutes. 1884, avril, avril 1884; MC/ET/XV/2558
  - Minutes. 1884, mai, mai 1884; MC/ET/XV/2559
  - Minutes. 1884, juin, juin 1884; MC/ET/XV/2560
  - Minutes. 1884, juillet, juillet 1884; MC/ET/XV/2561
  - Minutes. 1884, août, août 1884; MC/ET/XV/2562
  - Minutes. 1884, septembre, septembre 1884; MC/ET/XV/2563
  - Minutes. 1884, octobre, octobre 1884; MC/ET/XV/2564
  - Minutes. 1884, novembre, novembre 1884; MC/ET/XV/2565
  - Minutes. 1884, décembre, décembre 1884; MC/ET/XV/2566
  - Minutes. 1885, janvier, janvier 1885; MC/ET/XV/2567
  - Minutes. 1885, février, février 1885; MC/ET/XV/2568
  - Minutes. 1885, mars, mars 1885; MC/ET/XV/2569
  - Minutes. 1885, avril, avril 1885; MC/ET/XV/2570
  - Minutes. 1885, mai, mai 1885; MC/ET/XV/2571
  - Minutes. 1885, juin, juin 1885; MC/ET/XV/2572
  - Minutes. 1885, juillet, juillet 1885; MC/ET/XV/2573
  - Minutes. 1885, août, août 1885; MC/ET/XV/2574
  - Minutes. 1885, septembre, septembre 1885; MC/ET/XV/2575
  - Minutes. 1885, octobre, octobre 1885; MC/ET/XV/2576
  - Minutes. 1885, novembre, novembre 1885; MC/ET/XV/2577
  - Minutes. 1885, 1er décembre - 1885, 15 décembre, 1er décembre 1885 - 15 décembre 1885; MC/ET/XV/2578
  - Minutes. 1885, 16 décembre - 1885, 16 décembre 1885 - 1885; MC/ET/XV/2579
  - Minutes. 1886, janvier, janvier 1886; MC/ET/XV/2580
  - Minutes. 1886, 1er février - 1886, 13 février, 1er février 1886 - 13 février 1886; MC/ET/XV/2581
  - Minutes. 1886, 15 février - 1886, 27 février, 15 février 1886 - 27 février 1886; MC/ET/XV/2582
  - Minutes. 1886, mars, mars 1886; MC/ET/XV/2583
  - Minutes. 1886, avril, avril 1886; MC/ET/XV/2584
  - Minutes. 1886, 1er mai - 1886, 12 mai, 1er mai 1886 - 12 mai 1886; MC/ET/XV/2585
  - Minutes. 1886, 13 mai - 1886, 31 mai, 13 mai 1886 - 31 mai 1886; MC/ET/XV/2586
  - Minutes. 1886, juin, juin 1886; MC/ET/XV/2587
  - Minutes. 1886, juillet, juillet 1886; MC/ET/XV/2588
    1886, 1er au 15 juillet: actes passés par-devant Gustave Robin.
    1886, 19 au 31 juillet: actes passés par-devant Maurice-Adrien Plicque.
- Répertoire(s) de Gustave ROBIN, 11 octobre 1856 - 8 octobre 1890; MC/RE/XV/30 - MC/RE/XV/35
  - Répertoire. 1856, 11 octobre - 1864, 31 mai, 11 octobre 1856 - 31 mai 1864; MC/RE/XV/30
    Répertoire des notaires Auguste-Henri Chatelain (11 octobre 1856-31 décembre 1861), Gustave Robin (3 janvier 1862-31 mai 1864).
    Informations concernant le classement et la cotation:
    Le niveau inférieur de description, quand il existe, correspond aux mentions d'actes contenues dans le répertoire. Parmi celles-ci, certaines peuvent y être décrites, de manière plus ou moins détaillée. Pour consulter l'acte proprement dit, il convient de rechercher la cote au niveau des articles (registre ou liasse) des minutes du notaire (cote de type 'MC/ET').
  - Répertoire. 1864, 1er juin - 1869, 30 avril, 1er juin 1864 - 30 avril 1869; MC/RE/XV/31
  - Répertoire. 1869, 1er mai - 1874, 31 juillet, 1er mai 1869 - 31 juillet 1874; MC/RE/XV/32
  - Répertoire. 1874, 1er août - 1879, 5 octobre, 1er août 1874 - 5 octobre 1879; MC/RE/XV/33
  - Répertoire. 1879, 6 octobre - 1884, 11 avril, 6 octobre 1879 - 11 avril 1884; MC/RE/XV/34
  - Répertoire. 1884, 12 avril - 1890, 8 octobre, 12 avril 1884 - 8 octobre 1890; MC/RE/XV/35
    Répertoire des notaires Gustave Robin (12 avril 1884-15 juillet 1886), Maurice-Adrien Plicque (17 juillet 1886-8 octobre 1890).